【裁判字號】    97,易,569
【裁判日期】    970825
【裁判案由】    竊盜
【裁判全文】
臺灣新竹地方法院刑事判決               97年度易字第569號
公  訴  人  臺灣新竹地方法院檢察署檢察官
被      告  甲○○
                    （
上列被告因竊盜案件，經檢察官提起公訴（97年度偵緝字第360
號），本院改依簡式審判程序，並判決如下：
    主  文
甲○○犯刑法第三百二十一條第一項第一、二款之竊盜罪，累犯
，處有期徒刑拾月；又犯竊盜罪，累犯，處有期徒刑陸月。應執
行有期徒刑壹年貳月。
    事  實
一、甲○○前於民國91年間，因偽證案件，經臺灣高等法院以92
    年度上訴字第3316號判處有期徒刑4月。又於91年間，因傷
    害案件，經本院以92年度訴字第274號判處有期徒刑1年4月
    確定。再於92年間，因竊盜案件，經本院以93年度易字第20
    3號判處有期徒刑1年確定。另於92年間，因竊盜案件，經臺
    灣苗栗地方法院以92年度易字第434號判處有期徒刑4月確定
    。上開4案件，嗣經本院以93年度聲字第792號裁定應執行有
    期徒刑2年9月確定，並於95年3月7日縮短刑期假釋出監，迄
    至95年7月20日假釋期滿未經撤銷視為執行完畢。
二、詎仍不知悔改，基於意圖為自己不法所有之竊盜犯意，於97
    年1月9日凌晨4時許之夜間，至陳曉芳位於新竹縣芎林鄉○
    ○路109巷8弄31號之住宅，先踰越前方大門旁之窗戶安全設
    備侵入後，徒手竊取陳曉芳所有之32吋液晶電視1台、手機1
    支（價值共約新臺幣《下同》20,000元），得手後，迅速逃
    離現場。
三、另基於意圖為自己不法所有之竊盜犯意，於97年1月10日中
    午12時許，侵入劉田秀蘭位於新竹縣芎林鄉○○路109巷2弄
    8號之住宅（侵入住宅部分未據告訴）後，至2樓房間內徒手
    竊取劉田秀蘭所有之18K金手鍊及金手錶各1只（價值共約13
    ,000 元），得手後，迅速逃離現場（上述所得財物，除手
    機1支丟棄於不詳地點外，餘均賣予不詳之人，所得並花用
    殆盡）。
四、案經陳曉芳訴由新竹縣政府警察局橫山分局報告臺灣新竹地
    方法院檢察署檢察官偵查起訴。
    理  由
一、本件被告甲○○所犯竊盜罪，均非死刑、無期徒刑、最輕本
    刑為3年以上有期徒刑之罪，被告於本院準備程序進行中，
    就被訴事實為有罪之陳述，經本院認合於刑事訴訟法第273
    條之1第1項之規定，裁定進行簡式審判程序。
二、上揭事實，業據被告甲○○於警詢、偵查、本院準備程序及
    簡式審判程序中坦白承認，核與被害人陳曉芳、劉田秀蘭於
    警詢中及偵查中指述遭竊情節大致相符，並有新竹縣政府警
    察局橫山分局秀湖派出所報案三聯單2紙、竊案現場勘查通
    報單2紙、失竊現場相片10紙在卷足稽。足認被告之自白，
    應與事實相符，堪予採信，本件事證明確，被告犯行堪以認
    定，應依法論科。
三、論罪科刑之理由
（一）按刑法第321條第1項第2款所謂安全設備，指依社會通常
      觀念足認有防盜之設備而言，最高法院25年上字第4168號
      判例意旨可供參考。被告係由被害人陳曉芳住處前方大門
      旁之窗戶踰越進入，顯有防盜之作用，自屬安全設備甚明
      。核被告甲○○所為，係犯刑法第321條第1項第2款、第1
      款之踰越安全設備於夜間侵入住宅加重竊盜罪（原起訴意
      旨漏引刑法第321條第1項第2款，業經公訴檢察官於本院
      準備程序時更正之）暨同法第320條第1項之竊盜罪。
（二）被告所犯上開2罪間，犯意個別，犯罪手法不同，應予分
      論併罰。
（三）被告甲○○有事實欄第一點所載之前案紀錄，並於95年3
      月7日縮短刑期假釋出監，迄至95年7月20日假釋期滿未經
      撤銷視為執行完畢等情，有臺灣高等法院被告前案紀錄表
      1件附卷可佐，被告前受有期徒刑之執行完畢後，其於5年
      以內故意再犯本件有期徒刑以上之罪，為累犯，均應依刑
      法第47條第1項之規定，加重其刑。
（四）爰審酌被告素行不佳，正值青年，當力圖向上，竟不思以
      正途謀取財物，因缺錢購買毒品，趁夜半時分，侵入有人
      居住之住宅竊取被害人陳曉芳財物，嚴重影響被害人陳曉
      芳住居安全，並使被害人陳曉芳、劉田秀蘭遭受財產上損
      害，及其行竊手段、所生危害程度、暨其犯後坦承犯行、
      態度良好等一切情狀，量處如主文所示之刑，並定其應執
      行之刑。
四、適用法律：
（一）刑事訴訟法第273條之1第1項、第299條第1項前段。
（二）刑法第321條第1項第1款、第2款、第320條第1項、第47條
      第1項、第51條第5款。
（三）刑法施行法第1條之1。
本案經檢察官陳麗芬到庭執行職務。
中    華    民    國    97    年    8     月    25    日
                        刑事第六庭法  官   魏瑞紅
以上正本證明與原本無異。
如不服本判決應於收受本判決後10日內向本院提出上訴書狀，其
未敘述上訴理由者，並得於提起上訴後20日內向本院補提理由書
狀 (均須按他造當事人之人數附繕本)「切勿逕送上級法院」。
中    華    民    國    97    年    8     月    25    日
                                  書記官   吳月華
附錄本案論罪科刑法條：
中華民國刑法第320條第1項
（普通竊盜罪、竊佔罪）
意圖為自己或第三人不法之所有，而竊取他人之動產者，為竊盜
罪，處 5 年以下有期徒刑、拘役或 5 百元以下罰金。
中華民國刑法第321條第1項第1、2款
（加重竊盜罪）
犯竊盜罪而有左列情形之一者，處六月以上、五年以下有期徒刑
：
一、於夜間侵入住宅或有人居住之建築物、船艦或隱匿其內而犯
    之者。
二、毀越門扇、牆垣或其他安全設備而犯之者。


司法院資訊處製作；財團法人民間司法改革基金會備份。
